# 职教费与公会经费的账务处理

提问人：lyb2455322 时间：2013-12-20 17:18:16
麻烦请教个问题，企业按照2.5%的比例计提职教费，年末的时候花超了，出现负数余额，应该补提计入成本，还是负数结转到下一年。 如果企业未全部花完，年末的时候出现正的余额，所得税汇算清缴的时候会做纳税调整，这样的话，对企业来说是不是不合适啊，账务处理的时候未花完的部分冲回可以吗？

回答人：chenyiwei
1 、应当补提计入成本、费用。“应付职工薪酬——职工教育经费”不能出现借方余额，因为这种科目的借方余额并不代表一项资产。
2 、对于期末余额，建议保留在负债中，不建议冲回，以免给监管机构造成职教经费的使用不合规的印象。根据《就业促进法》第六十七条规定：“违反本法规定，企业未按照国家规定提取职工教育经费，或者挪用职工教育经费的，由劳动行政部门责令改正，并依法给予处罚。”